Inventaris van het archief van de Nederlandse diplomatieke vertegenwoordiging in Oostenrijk, (1957) 1975-2013 (2014)
Nationaal Archief, Den Haag
- Politieke Zaken (PZ), F
  - Organisaties, F.10
    - Verenigde Naties (VN), F.10.2
      - Nederlandse standpunten ten opzichte van het European Social Development Programme van de Verenigde Naties, 1980 - 1982; 471; omslag
      - Deelname van Nederland aan het Internationaal Jaar van Gehandicapten (1981) van de Verenigde Naties, 1980 - 1983; 472; pak
      - Deelname van Nederland aan de adviescommissie International Year of the Youth van de Verenigde Naties, 1980 - 1984; 473; pak
      - Deelname van Nederland aan het Centre for Social Development and Humanitarian Affairs (CSDHA) van de Verenigde Naties, 1980 - 1984; 474; pak
      - Internationale Verdrag inzake uitbanning van alle vormen van rassendiscriminatie en bijeenkomst Internationale Dag ter bestrijding van rassendiscriminatie, 1980 - 1984; 475; omslag
      - Steun van Oostenrijk voor de Nederlandse kandidatuur voor de functie van hoge commissaris voor vluchtelingen van de United Nations High Commissioner for Refugees (UNHCR), 1980 - 1984; 476; omslag
      - Het voorbereiden van de Nederlandse inbreng en standpunten in de 27e zitting van de Commissie der Verenigde Naties voor sociale ontwikkeling, 1981; 477; omslag
      - Nederlands commentaar op de Draft Declaration on Adoption and Foster Placement of Children van de Centre for Social Development and Humanitarian Affairs (CSDHA), 1981; 478; omslag
      - Bevordering van de Nederlandse kandidatuur voor de Beheersraad van het Ontwikkelingsprogramma van de Verenigde Naties (United Nations Development Programme - UNDP), en verslaglegging van zittingen van de Beheersraad, 1981 - 1983; 479; omslag
      - Afwijzende reactie van Nederland op de uitnodiging tot bijwonen van een herdenking van de Solidariteitsdag Palestijnse Volk, 1981 - 1984; 480; omslag
      - Nederlandse deelname aan de World Assembly on Aging van de Verenigde Naties te Wenen op 26 juli - 6 augustus 1982 en het Internationale Actieplan voor Bejaardenbeleid, 1981 - 1984; 481; pak
      - Steun van Oostenrijk voor de Nederlandse kandidatuur voor de uitvoerende raad van de United Nations Children's Fund (UNICEF), 1982; 482; omslag
      - Correspondentie tussen de permanente vertegenwoordiger van de VN te Wenen en het ministerie over de problematiek rond het voortbestaan van de bolkaf (papaverbollen) verwerkende onderneming Diosynth BV te Oss, 1982 - 1984; 483; omslag
      - Steun van Oostenrijk voor de Nederlandse kandidatuur voor de Veiligheidsraad, 1982 - 1984; 484; omslag
      - VN-conferenties inzake statenopvolging te Wenen van 1 maart - 8 april 1983 met betrekking tot staatseigendommen, archieven en schulden, 485; omslag
      - Deelname van Oostenrijk aan het seminar van de Economische Commissie voor Europa van de VN (ECE) ter voorbereiding van de VN-Wereldvrouwenconferentie in Nairobi, 1984; 486; omslag
      - Berichtgevingen over de Nederlandse inbreng in de Europese Politieke Samenwerking (EPS) - Verenigde Naties (VN) werkgroep, 1989 - 1992; 487; omslag
    - Overige organisaties, F.10.3
      - Betrokkenheid van Oostenrijk bij de Raad van Europa (RvE), 1975 - 1984; 488; pak
      - Betrokkenheid van Oostenrijk bij de Conferentie voor Veiligheid en Samenwerking in Europa (CVSE), 1975 - 1992; 489-492; 2 pakken en 2 omslagen
        - 1975 - 1977, 489; pak
        - 1978 - 1984, 490; pak
        - 1988 - 1989, 491; omslag
        - 1992, 492; omslag
      - Palestijnse Bevrijdingsorganisatie (PLO), 1976 - 1990; 493-495; 3 omslagen
        - Vestiging van een informatiebureau van de Palestijnse Bevrijdingsorganisatie (PLO) te Wenen 1976, 493; omslag
        - Betrekkingen tussen Oostenrijk en de Palestijnse Bevrijdingsorganisatie (PLO) 1979 - 1983, 494; omslag
        - Status van de vertegenwoordiging van de Palestijnse Bevrijdingsorganisatie (PLO) in de Wereldgezondheidsorganisatie (WHO), de International Atomic Energy Agency (IAEA), de United Nations Industrial Development Organization (UNIDO) en het General Committee (GD) en bevordering van de contacten van de PLO met Israël en met Oostenrijk 1988 - 1990, 495; omslag
      - Bezoek van secretaris-generaal Orfila van de Organisatie van Amerikaanse Staten (OAS) aan Oostenrijk van 7 - 11 oktober 1977, 496; omslag
      - Oprichtingsbijeenkomst van de Europese Democratische Unie (EDU) van 24 april 1978 te Salzburg, 497; omslag
      - Conferentie van het Europees Centrum voor Ziektepreventie en -bestrijding (ECDC) te Caracas in mei 1981, 498; omslag
      - Steun van Oostenrijk voor de Nederlandse kandidatuur voor de verkiezingen van leden van de International Civil Aviation Organization (ICAO), 1987 - 1992; 499; omslag
      - Betrokkenheid van Oostenrijk bij de West-Europese Unie (WEU), 1990 - 1992; 500; omslag
      - Voorbereiding van de oprichting van de Europese Economische Ruimte (EER), 1991 - 1992; 501; omslag
      - Bijeenkomsten van de Central European Initiative, 1992; 502; omslag
      - Betrokkenheid van Oostenrijk bij de Noord-Atlantische Verdragsorganisatie (NAVO), 2001 - 2008; 503; omslag
      - Betrokkenheid van Oostenrijk bij de Organisatie voor Veiligheid en Samenwerking in Europa (OVSE), 2003 - 2005; 504; omslag
        Openbaarheid beperkt tot 01-01-2036
  - Protocol, F.11
    - Het voorbereiden van reizen van leden van het Koninklijk Huis naar Oostenrijk, 1960 - 2012; 505-512; 3 pakken en 5 omslagen
      - Algemeen 1960 - 1984, 505; pak
      - Prins Bernhard op 21 maart 1975 1974 - 1975, 506; omslag
        Openbaarheid beperkt tot 01-01-2025
      - Koningin Beatrix en prins Claus op 13 juli 1979 en 11 september 1981 1977 - 1981, 507; omslag
        Openbaarheid beperkt tot 01-01-2032
      - Koningin Beatrix en prins Claus op 22 mei 1984 1984, 508; omslag
      - Koningin Beatrix en prins Claus op 22 mei 1985 1985, 509; omslag
      - Koningin Beatrix en prins Claus van 25 - 27 augustus 1994 1994, 510; pak
        Openbaarheid beperkt tot 01-01-2045
      - Prins Willem-Alexander op 25 september 2007 2007, 511; omslag
        Openbaarheid beperkt tot 01-01-2058
      - Prinses Margriet en P. van Vollenhove van 23 - 29 mei 2012 en koningin Beatrix en familie van 11 - 13 oktober 2012 2011 - 2012, 512; pak
    - Aankoop van een perceel in Zell am See door prinses Margriet, 1974 - 1981; 513; omslag
      Bescherming persoonlijke levenssfeer / Anderszins voorkomen van onevenredige bevoordeling of benadeling van betrokken natuurlijke personen of rechtspersonen dan wel derden
    - Het ontvangen van informatie over het rapport van de Commissie van Drie inzake de Lockheed Affaire, 1976; 514; omslag
    - Het behandelen van voordrachten voor verlening van Nederlandse onderscheidingen aan Oostenrijkers en Nederlanders, 1978 - 2007; 515-520; 2 pakken en 4 omslagen
      - Simon Wiesenthal 1978 - 1981, 515; omslag
      - Wolfgang Bandion en Albert Langanke 1997 - 1998, 516; omslag
        Openbaarheid beperkt tot 01-01-2029
      - Gerald Stourzh 1997 - 1999, 517; omslag
        Openbaarheid beperkt tot 01-01-2030
      - Anton van Beek, Leendert Bevaart, Georg Schennet, Jean Veenenbos, Gotfried Scholtz, Friedrich Carl Heller, Wilfried Slama 1997 - 2005, 518; pak
      - Michael Peter Friedrich Mayer - Rieckh en Matija Skof 1999 - 2001, 519; omslag
      - Andrea Itzlinger, Christa Peutl, Nikolaus Harnoncourt, Hugo Wagner, Werner Winzer 2005 - 2007, 520; pak
        Openbaarheid beperkt tot 01-01-2038
    - Het verlenen van agrément en het aanbieden van geloofsbrieven inzake de benoeming van Nederlandse ambassadeurs in Oostenrijk, 1980 - 2004; 521-522; 2 omslagen
      Nota bene: Agrément: formele toestemming van de ontvangende staat om als diplomaat werkzaam te zijn
      - G.W. van Barneveld Kooy 1980, 521; omslag
      - J. Ramaker 1999 - 2004, 522; omslag
    - Verlening van Oostenrijkse onderscheidingen aan Nederlanders, 1993; 523; omslag
    - Het uitreiken van Nederlandse onderscheidingen aan buitenlanders ter gelegenheid van het Staatsbezoek van de koningin aan Oostenrijk van 3 - 10 mei 1994, 1994 - 1997; 524; pak
    - Het behandelen van voordrachten voor verlening van Nederlandse onderscheidingen aan Nederlanders en buitenlanders, 1995 - 1998; 525; omslag
    - Benoeming van J. Magerl en E. Kubesch tot Oostenrijkse ambassadeurs in Nederland, 2000 - 2003; 526; omslag
    - Het voorbereiden van reizen van Nederlandse bewindslieden naar Oostenrijk, 2000 - 2013; 527; pak
    - Bezorgdheid van de Nederlandse journalist Jules Huf inzake pogingen in Duitsland en Oostenrijk om de Nederlandse operettezanger en filmacteur Johan Heesters te decoreren; bevat krantenartikelen met interviews met Heesters en informatie over diens oorlogsverleden en de uitreiking van de Bayerische Verdienstorden aan Heesters in 1984, 2001 - 2004; 528; omslag
      Nota bene: Bevat kopie van brief van Johan Heesters aan minister van Propaganda van nazi-Duitsland J. Goebbels, gedateerd 2 december 1942
    - Ski-ongeluk van prins Johan Friso op 17 februari 2012 in Lech, 529; omslag
      Anderszins voorkomen van onevenredige bevoordeling of benadeling van betrokken natuurlijke personen of rechtspersonen dan wel derden
  - Terrorisme, F.12
    - Internationale aanpak van terrorismebestrijding en omgaan met terroristische dreigingen, 1975 - 1992; 530-532; 3 omslagen
      - 1975 - 1977, 530; omslag
        Openbaarheid beperkt tot 01-01-2028
      - 1975 - 1984, 531; omslag
      - 1987 - 1992, 532; omslag
- Digitale dragers, G
  - Diskette behorende bij inventarisnummer 44, 533
  - Diskette behorende bij inventarisnummer 44, 534
  - Diskette behorende bij inventarisnummer 44, 535
  - Diskette behorende bij inventarisnummer 44, 536
  - Diskette behorende bij inventarisnummer 44, 537
  - Diskette behorende bij inventarisnummer 44, 538
  - Diskette behorende bij inventarisnummer 44, 539
  - Diskette behorende bij inventarisnummer 44, 540
  - CD-ROM behorende bij inventarisnummer 48, 541
  - DVD behorende bij inventarisnummer 290, 542